ro-RO: Afaceri și sectorul industrial > Sectorul medical > Echipamente medicale > Accesorii pentru monitor semne vitale: Manșete monitor semne vitale; Suporturi monitor semne vitale; Cabluri de alimentare monitor semne vitale; Senzori monitor semne vitale
sl-SI: Posel in industrija > Zdravstvo > Medicinska oprema > Dodatki za monitorje vitalnih funkcij: Manšete za monitorje vitalnih funkcij; Nosilci za monitorje vitalnih funkcij; Napajalni kabli za monitorje vitalnih funkcij; Senzorji za monitorje vitalnih funkcij
pt-BR: Comercial e industrial > Medicina > Equipamento médico > Acessórios para monitores de sinais vitais: Braçadeira para monitor de sinais vitais; Suportes para monitor de sinais vitais; Cabos de alimentação para monitor de sinais vitais; Sensores para monitor de sinais vitais
ja: ビジネス・産業 > 医療 > 医療機器 > 生体情報モニタ関連用品: 生体情報モニタカフ; 生体情報モニタマウント; 生体情報モニタ電源コード; 生体情報モニタセンサー
pl: Biznes i przemysł > Branża medyczna > Sprzęt medyczny > Akcesoria do monitorów oznak życiowych: Rękawy monitora oznak życiowych; Uchwyty monitora oznak życiowych; Przewody monitora oznak życiowych; Czujniki monitora oznak życiowych
lt-LT: Verslas ir pramonė > Medicina > Medicinos įranga > Gyvybinių funkcijų monitorių priedai: Gyvybinių funkcijų monitorių manžetės; Gyvybinių funkcijų monitorių laikikliai; Gyvybinių funkcijų monitorių maitinimo laidai; Gyvybinių funkcijų monitorių jutikliai
de: Wirtschaft & Industrie > Medizinischer Bereich > Medizinische Geräte > Zubehör für Vitaldatenmonitore: Manschetten zur Überwachung der Vitalfunktionen; Halterungen für Vitalzeichenmonitore; Stromkabel für Vitalzeichenmonitore; Sensoren zur Überwachung der Vitalfunktionen
en: Business & Industrial > Medical > Medical Equipment > Vital Signs Monitor Accessories: Vital Signs Monitor Cuffs; Vital Signs Monitor Mounts; Vital Signs Monitor Power Cords; Vital Signs Monitor Sensors
es: Economía e industria > Productos médicos > Equipo médico > Accesorios para monitores de constantes vitales: Sujeciones para monitores de constantes vitales; Soportes para monitores de constantes vitales; Cables de alimentación para monitores de constantes vitales; Sensores para monitores de constantes vitales
zh-TW: 商業與各產業 > 醫療業 > 醫療設備 > 生命徵象監測儀配件: 生命徵象監測儀腕套; 生命徵象監測儀支架; 生命徵象監測儀電源線; 生命徵象監測儀感應器
hr-HR: Posao i industrija > Medicina > Medicinska oprema > Pribor za monitore vitalnih funkcija: Manžete za monitore vitalnih funkcija; Nosači za monitore vitalnih funkcija; Kabeli za napajanje za monitore vitalnih funkcija; Senzori za monitore vitalnih funkcija
tr: İş ve Endüstri > Medikal > Medikal Ekipmanlar > Yaşamsal Belirti Monitörü Aksesuarları: Yaşamsal Belirti Monitörü Kelepçeleri; Yaşamsal Belirti Monitörü Montaj Parçaları; Yaşamsal Belirti Monitörü Güç Kabloları; Yaşamsal Belirti Monitörü Sensörleri
da: Erhverv og industri > Medicinsk > Medicinsk udstyr > Tilbehør til skærme til patientovervågning: Skærme til patientovervågning – Manchetter; Skærme til patientovervågning – Beslag; Skærme til patientovervågning – Ledninger; Skærme til patientovervågning – Sensorer
hu: Üzlet és ipar > Orvosi > Orvosi berendezések > Életjel-felügyelő kiegészítők: Életjel-felügyelő bilincsek; Életjel-felügyelő rögzítők; Életjel-felügyelő tápkábelek; Életjel-felügyelő érzékelők
cs: Obchod a průmysl > Zdravotnictví > Zdravotnické vybavení > Monitory životních funkcí – příslušenství: Manžety pro monitorování životních funkcí; Držáky monitorů životních funkcí; Napájecí kabely monitorů životních funkcí; Senzory monitorů životních funkcí
pt-PT: Business e industrial > Médico > Equipamento médico > Acessório de monitorização de sinais vitais: Mangas de monitorização de sinais vitais; Suportes de monitorização de sinais vitais; Cabos de alimentação de monitorização de sinais vitais; Sensores de monitorização de sinais vitais
nl: Zakelijk en industrieel > Medisch > Medische apparatuur > Accessoires voor vitale tekenen-monitor: Manchetten voor vitale tekenen-monitor; Bevestigingen voor vitale tekenen-monitor; Voedingssnoeren voor vitale tekenen-monitor; Sensoren voor vitale tekenen-monitor
el: Επιχειρηματικός & βιομηχανικός εξοπλισμός > Ιατρικά είδη > Ιατρικός εξοπλισμός > Αξεσουάρ παρακολούθησης ζωτικών σημείων: Περιβραχιόνια για μόνιτορ ζωτικών σημείων; Βάσεις στήριξης για μόνιτορ ζωτικών σημείων; Καλώδια τροφοδοσίας για μόνιτορ ζωτικών σημείων; Αισθητήρες παρακολούθησης ζωτικών σημείων
it: Commercio e industria > Medicina > Apparecchiature mediche > Accessori per monitor di parametri vitali: Polsini per il monitoraggio dei segni vitali; Supporti per il monitoraggio dei segni vitali; Cavi di alimentazione per il monitoraggio dei segni vitali; Sensori per il monitoraggio dei segni vitali
ru: Бизнес и промышленность > Медицина > Медицинское оборудование > Аксессуары для мониторов контроля жизненных функций: Манжеты для мониторов контроля жизненных функций; Крепления для мониторов контроля жизненных функций; Кабели питания для мониторов контроля жизненных функций; Датчики для мониторов контроля жизненных функций
fr: Entreprise et industrie > Secteur médical > Équipement médical > Accessoires pour moniteurs de signes vitaux: Brassards pour moniteur de signes vitaux; Supports pour moniteur de signes vitaux; Cordons d’alimentation pour moniteur de signes vitaux; Capteurs de surveillance des signes vitaux
ko: 비즈니스/산업 > 의료 > 의료 장비 > 바이털 사인 부대용품: 바이털 사인 모니터 커프; 바이털 사인 모니터 거치대; 바이털 사인 모니터 전원 코드; 바이털 사인 모니터 센서
bg-BG: Бизнес и промишленост > Медицински > Медицинско оборудване > Аксесоари показващи жизнените показатели: Маншети за наблюдение на жизнените показатели; Стойки за монитори за жизнени показатели; Захранващи кабели за монитори на жизнени показатели; Сензори за наблюдение на жизнени показатели
fi: Yritys ja teollisuus > Lääketiede > Lääketieteelliset laitteet > Elintoimintojen valvontamonitorien lisätarvikkeet: Elintoimintojen valvontamonitorien mansetit; Elintoimintojen valvontamonitorien kiinnikkeet; Elintoimintojen valvontamonitorien virtajohdot; Elintoimintojen valvontamonitorien anturit
sk-SK: Obchod a priemysel > Zdravotníctvo > Zdravotnícke vybavenie > Príslušenstvo k monitoru vitálnych funkcií: Manžety monitora vitálnych funkcií; Držiaky monitora vitálnych funkcií; Napájacie káble monitora vitálnych funkcií; Senzory monitora vitálnych funkcií
zh-CN: 商业/工业 > 医疗 > 医疗器械 > 监护仪配件: 生命体征监测仪袖带; 生命体征监测仪支架; 生命体征监测仪电源线; 生命体征监测传感器
sv: Företag och industri > Sjukvård > Medicinsk utrustning > Tillbehör till vitalparametermätare: Manschetter för vitala-teckenmonitorer; Fästen för vitala-teckenmonitorer; Sladdar för vitala-teckenmonitorer; Sensorer för vitala-teckenmonitorer
th: ธุรกิจและอุตสาหกรรม > การแพทย์ > อุปกรณ์ทางการแพทย์ > อุปกรณ์เครื่องตรวจสอบสัญญาณชีพ: ปลอกแขนตรวจสอบสัญญาณชีพ; อุปกรณ์ติดตั้งสำหรับตรวจสอบสัญญาณชีพ; สายไฟอุปกรณ์ตรวจสอบสัญญาณชีพ; เซ็นเซอร์ตรวจจับสัญญาณชีพ
nb: Forretninger og industri > Medisinsk > Medisinsk utstyr > Overvåkningsutstyr for vitale signaler: Armbånd for overvåkning av vitale signaler; Fester for overvåkning av vitale signaler; Strømledninger for overvåkning av vitale signaler; Sensorer for overvåkning av vitale signaler
vi: Kinh doanh & Công nghiệp > Y tế > Thiết bị y tế > Phụ kiện thiết bị theo dõi các chỉ số sức khỏe: Băng quấn của thiết bị theo dõi các chỉ số sức khỏe; Giá để thiết bị theo dõi các chỉ số sức khỏe; Dây cắm điện của thiết bị theo dõi các chỉ số sức khỏe; Cảm biến của thiết bị theo dõi các chỉ số sức khỏe